臺灣板橋地方法院刑事判決　　　　　　　 94年度易字第790號
公　訴　人　臺灣板橋地方法院檢察署檢察官
被　　　告　丁○○
上列被告因贓物等案件，經檢察官提起公訴（94年度偵字第2564
號），被告於準備程序進行中就被訴事實為有罪之陳述，經告知
簡式審判程序之旨，並聽取當事人之意見後，本院裁定由受命法
官獨任進行簡式審判程序，判決如下：
    主  文
丁○○連續故買贓物，處有期徒刑肆月，如易科罰金，以佰元
折算壹日。鑰匙兩支沒收。
    事  實
一、丁○○意圖不法利益，基於故買贓物之概括犯意，明知真實
    姓名、年籍不詳，綽號「阿生」之友人所持有之車號TK9-06
    7 號輕型機車（該車為乙○○所有，於93年11月17日11時許
    ，在臺北縣永和市○○路71號前遭竊），為來路不明之贓物
    ，仍於93年11月中旬晚上，在臺北縣中和市○○路上之聖保
    羅牛排館旁，以5,000 之代價，向「阿生」購入上揭機車，
    並懸掛自己所有之車號SDH-690 號輕型機車車牌1 面，供己
    騎用，嗣於94年1 月24日18時許，為警在臺北縣中和市○○
    街26號前查獲，並扣得上揭車號TK9-067 號機車1 台（業經
    被害人乙○○領回）及鑰匙1 支。復承前故買贓物之概括犯
    意，丁○○明知「阿生」之友人所持有之重型機車（該車上
    懸掛車號F96-559 號車牌，然車號實為N79-683 號重型機車
    ，該車為戊○○所有，係於民國93年12月27日15時許，在臺
    北縣永和市○○路○ 段89號前遭竊；至車號F96-559 號之車
    牌?面，係甲○○於94年1 月20日10時許，在臺北縣中和市
    ○○路329 巷2 弄9 號前遭竊），為來路不明之贓物，仍向
    阿生之友人以新台幣（下同）5,000 元之代價購入，嗣將上
    開機車交付予友人丙○○（所犯收受贓物部分，已另行審結
    ），供其騎用。嗣丙○○於94年1 月24日16時許，在臺北縣
    中和市○○路388 號前，騎乘上揭機車附載友人劉育銓為警
    攔檢查獲，而悉上情，並扣得上揭車號N79-683 號機車1台
    、車號F96-559 號車牌1 面（業經戊○○及甲○○分別領回
    ）及鑰匙1 支。
二、案經臺北縣政府警察局永和分局報請臺灣板橋地方法院檢察
    署檢察官偵查起訴。
    理  由
一、按依刑事訴訟法第284 條之1 之規定，除簡式審判程序及簡
    易程序案件外，第一審應行合議審判，復依同法第273 條之
    1 第1 項之規定，除被告所犯為死刑、無期徒刑、最輕本刑
    為三年以上有期徒刑之罪或高等法院管轄第一審案件者外，
    於第一次審判期日前之準備程序進行中，被告先就被訴事實
    為有罪之陳述時，審判長得告知被告簡式審判程序之旨，並
    聽取當事人、代理人、辯護人及輔佐人之意見後，裁定進行
    簡式審判程序。查被告丁○○所犯係死刑、無期徒刑、最輕
    本刑為三年以上有期徒刑以外之罪，其於準備程序中就被訴
    事實為有罪之陳述，經法官告知簡式審判程序之旨，並聽取
    公訴人、被告之意見後，業經本院合議庭依上開規定裁定由
    受命法官獨任進行簡式審判程序，合先敘明。
二、上揭事實，業據被告丁○○於警詢、偵查中及本院審理時均
    供認不諱（見偵查卷第13至17頁、第73、120 、126 頁、及
    本院94年7 月20日審理筆錄），核與共同被告丙○○於警詢
    、偵查及本院審理時所供相符（見偵查卷第15、73、120 、
    126 頁及本院94年7 月20日審理筆錄），又與被害人戊○○
    、甲○○、乙○○及證人劉育銓於警詢中之指述相符（見偵
    查卷第24至34頁），復有被害人戊○○、甲○○、乙○○出
    具之「贓物認領保管單」各1 紙附卷足憑。足見被告丁○○
    所為自白與事實相符，自得採為認定之依據。從而，本案事
    證已臻明確，被告犯行洵堪認定，自應依法論科。
三、核被告所為，係犯刑法第349 條第2 項之故買贓物罪。又被
    告先後2 次故買贓物犯行，時間緊接，觸犯構成犯罪要件相
    同之罪名，顯係基於概括之犯意反覆而為，應依刑法第56條
    規定論以一罪，並加重其刑。爰審酌被告之素行、智識程度
    、犯罪動機、目的、手段、及其故買贓車造成追緝財產犯罪
    之困難度，暨該部重型機車之價值，及經被害人領回等犯罪
    所生危害程度，並兼衡被告犯罪後坦承犯行態度良好等一切
    情狀，量處如主文所示之刑，並諭知如易科罰金之折算標準
    ，以資懲儆。至扣案之鑰匙2 支，為被告供犯本案所得之物
    ，應依刑法第38條第1項第3款之規定沒收。
據上論斷，應依刑事訴訟法第273 條之1 第1 項、第299 條第1
項前段，刑法第56條、第349 條第2 項、第41條第1 項前段、第
第38條第1 項第3 款，罰金罰鍰提高標準條第1 條前段、第2 條
，判決如主文。
本案經檢察官張慶林到庭執行職務。
中　　華　　民　　國　　94　　年　　10　　月　　31　　日
                  刑事第十二庭  法　官  吳幸娥
以上正本證明與原本無異
如不服本判決應於送達後10日內向本院提出上訴狀
                                書記官　洪惠玲
中　　華　　民　　國　　94　　年　　10　　月　　31　　日
附錄本案論罪科刑法條全文：
刑法第349條：
收受贓物者，處三年以下有期徒刑、拘役或五百元以下罰金。
搬運、寄藏、故買贓物或為牙保者，處五年以下有期徒刑、拘役
或科或併科一千元以下罰金。
因贓物變得之財物，以贓物論。
